臺灣新北地方法院民事判決
110年度訴字第3004號
原      告  吳沅澤  
兼輔佐人    張玉英  
被      告  張天順  
上列當事人間請求損害賠償事件，經本院於民國111年3月8日言
詞辯論終結，判決如下：
    主  文
被告應給付原告張玉英新臺幣玖拾貳萬貳仟零參拾壹元。
原告張玉英其餘之訴駁回。
原告吳沅澤之訴駁回。
訴訟費用由被告負擔百分之七十五、原告張玉英負擔百分之十七
、原告吳沅澤負擔百分之八。
    事實及理由
壹、程序部分
一、按不變更訴訟標的，而補充或更正事實上或法律上之陳述者
    ，非為訴之變更或追加，民事訴訟法第256條定有明文。原
    告起訴時之聲明記載債務新臺幣（下同）150萬元，然訴訟
    標的金額卻自行記載130萬元（見本院卷第11頁），嗣於訴
    訟中以言詞表示請求被告給付原告張玉英112萬2,031元、原
    告吳沅澤10萬元（見本院卷第156頁），核乃更正事實上及
    法律上之陳述，非為訴之變更，與前開規定相符，應予准許
    。
二、被告經合法通知，未於言詞辯論期日到場，核無民事訴訟法
    第386 條所列各款情形，爰依原告之聲請，由其一造辯論而
    為判決。
貳、實體部分
一、原告起訴主張：被告於民國107年6月13日向原告張玉英借款
    20萬元、107年6月19日借款100萬元、107年11月24日借款20
    萬元，共計140萬元，嗣後因被告未清償，原告張玉英已聲
    請對被告為強制執行並獲部分清償，被告迄今仍積欠原告張
    玉英112萬2,031元，原告張玉英爰依消費借貸之法律關係請
    求被告給付112萬2,031元。又原告吳沅澤於107年5月17日委
    託被告辦理遭大陸籍女子謝金英詐騙175萬元之訴訟事宜，
    原告吳沅澤交付10萬元予被告作為訴訟費用，然被告收受該
    10萬元卻無處理，係有詐騙之行為，被告應對原告吳沅澤負
    侵權行為之損害賠償責任，爰依侵權行為之法律關係請求被
    告賠償10萬元等語。並聲明：被告應給付原告張玉英112萬2
    ,031元、原告吳沅澤10萬元。
二、被告經合法通知未於言詞辯論期日到庭，亦未提出任何書狀
    為聲明、陳述。
三、本院之判斷：
　㈠原告張玉英請求部分：
　⒈原告張玉英主張其於107年6月13日、107年6月19日、107年11
    月24日分別借款20萬元、100萬元、20萬元予被告，共計140
    萬元等語，有被告簽立之借據共3紙為佐，業據本院調取原
    告張玉英前向本院對被告提起返還借款事件（109年度板簡
    字第2680號，下稱前案）卷宗核閱無訛，被告就原告主張之
    前揭事實，已於相當時期受合法之通知，未於言詞辯論期日
    到場，亦未提出準備書狀爭執，依民事訴訟法第280 條第3 
    項前段準用第1 項前段之規定，視同自認，堪認原告此部分
    主張之事實為真。
  ⒉按除別有規定外，確定之終局判決就經裁判之訴訟標的，有
    既判力；原告之訴，有下列各款情形之一者，法院應以裁定
    駁回之：七、當事人就已繫屬於不同審判權法院之事件更行
    起訴、起訴違背第253條、第263條第2項之規定，或其訴訟
    標的為確定判決效力所及，民事訴訟法第400條第1項、第24
    9條第1項但書第7款定有明文。次按借用人應於約定期限內
    ，返還與借用物種類、品質、數量相同之物，未定返還期限
    者，借用人得隨時返還，貸與人亦得定1個月以上之相當期
    限，催告返還，民法第478條定有明文。而查：
　⑴原告於本院時自承其於前案請求被告給付30萬元，乃就107年
    11月24日借款20萬元、原告吳沅澤交付予被告之10萬元部分
    而為請求（見本院卷第156頁），而前案已認定原告張玉英
    得依消費借貸之法律關係請求被告給付30萬元確定，此經本
    院調取前案卷宗確認無誤，故原告張玉英與被告間107年11
    月24日消費借貸法律關係已有既判力，原告張玉英就該20萬
    元部分再行提起本件訴訟，依前開規定為前案確定判決效力
    所及，其此部分請求應予駁回。
　⑵又原告張玉英主張被告於107年6月13日、107年6月19日分別
    借款20萬元、100萬元，被告嗣後連同107年11月24日借款20
    萬元部分陸續清償，迄今總計積欠112萬2,031元，被告之清
    償係先清償107年6月13日、107年6月19日借款等語（見本院
    卷第156頁），則被告迄今清償共計27萬7,969元（計算式：
    20萬元+100萬元+20萬元-112萬2,031元＝27萬7,969元），原
    告就107年6月13日、107年6月19日分別借款20萬元、100萬
    元部分，僅得請求被告給付尚未清償之92萬2,031元（計算
    式：20萬元+100萬元-27萬7,969元＝92萬2,031元），逾此部
    分之請求，即非有據。
　㈡原告吳沅澤請求部分：
　　原告吳沅澤雖主張遭被告詐欺而交付10萬元受有損害，請求
    被告應負侵權行為之損害賠償責任云云。然原告張玉英自承
    其於前案請求被告給付30萬元中之10萬元乃原告吳沅澤交付
    之10萬元（見本院卷第156頁），而原告張玉英於前案之請
    求權基礎為消費借貸，已如前述，故原告吳沅澤與原告張玉
    英共同提起本件訴訟卻改稱其遭被告詐欺而受有損害，與前
    案顯有矛盾，其主張是否屬實，已非無疑。又被告曾於107
    年5月17日簽立合約書予原告吳沅澤，經本院調取前案卷宗
    核閱得知，觀諸該合約書記載「雙方約定以新台幣壹拾萬元
    作為所有訴訟費用，若本案勝訴後未能追討回乙方（即原告
    吳沅澤）匯款給謝金英女士新台幣壹佰肆拾萬元及現金參拾
    伍萬元，則退還乙方新台幣玖萬元，乙方所支付甲方（即被
    告）新台幣壹萬元則作為本案之訴訟狀繕寫及出庭費用…」
    等語，則被告未有任何處理，亦可能係單純債務不履行之問
    題，尚難逕認有詐欺原告吳沅澤之故意，仍無從為有利於原
    告吳沅澤之認定，故原告吳沅澤依侵權行為之法律關係請求
    被告給付10萬元，為屬無據。　
四、綜上所述，原告張玉英得請求被告清償積欠借款92萬2,031
    元，惟原告吳沅澤並無受被告詐欺受有損害10萬元，不得請
    求被告賠償。從而，原告張玉英依消費借貸之法律關係請求
    被告給付如主文第1項所示，為有理由，應予准許，逾此範
    圍部分，為無理由，應予駁回；原告吳沅澤依侵權行為之法
    律關係請求被告給付10萬元，為無理由，應予駁回。　　
五、據上論結，原告張玉英之訴為一部有理由，一部無理由，原
    告吳沅澤之訴為無理由，依民事訴訟法第79條，判決如主文
    。
中　　華　　民　　國　　111 　年　　4 　　月　　7 　　日
                  民事第四庭    法　官　莊佩頴
以上正本係照原本作成
如對本判決上訴，須於判決送達後20日內向本院提出上訴狀。如
委任律師提起上訴者，應一併繳納上訴審裁判費。
中　　華　　民　　國　　111 　年　　4 　　月　　7 　　日
                            書記官　李瑞芝